臺灣高等法院臺中分院刑事判決　　　　100年度上訴字第357號
上　訴　人
即　被　告　陳嘉
選任辯護人　謝尚修律師
　　　　　　張慶宗律師
上　訴　人
即　被　告　邱威豪
指定辯護人　本院公設辯護人郭博益
上列上訴人因被告違反槍砲彈藥刀械管制條例等案件，不服臺灣
臺中地方法院99年度訴字第901號中華民國99年12月31日第一審
判決（起訴案號：臺灣臺中地方法院檢察署98年度偵字第29349
號），提起上訴，本院判決如下：
    主  文
上訴駁回。
    事  實
一、陳嘉明知未經主管機關許可，不得持有可發射子彈具有殺
    傷力之改造手槍及子彈，竟於民國96年4月間（起訴書誤載
    為96年6月間），透過網站向姓名、年籍均不詳之成年男子
    以新臺幣（下同）1萬5000元之價格訂購具有殺傷力之仿FN
    廠1910型半自動改造手槍1支（含彈匣1個，槍枝管制編號：
    000 0000000號）、具有殺傷力之非制式子彈3顆（另有不具
    殺傷力之非制式子彈2顆），並於同年6月間某日，在臺北縣
    樹林市（現已改制為新北市樹林區○○○路上之中連貨運完
    成交易，自斯時起，即未經許可持有上開具有殺傷力之改造
    手槍1支及非制式子彈3顆。
二、又陳嘉與吳懿樺（俟原審通緝到案後另行審結）、邱威豪
    係朋友關係，於98年12月9日晚上某時，陳嘉與邱威豪、
    吳懿樺至臺北某KTV內飲酒，席間陳嘉告知其與徐必昌所
    購買之車輛為事故車，欲至位於臺中市○區○○路4段208號
    之「兆豐美氏汽車商行」（下稱「兆豐車行」）要求退還車
    款，而邀同邱威豪、吳懿樺共同前往「兆豐車行」商談，陳
    嘉並允諾若事情順利解決，願支付當天飲宴費用，經邱威
    豪、吳懿樺首肯，翌日（98年12月10日），即由陳嘉駕駛
    車牌號碼0872-MF號自小客車，搭載邱威豪、吳懿樺共同南
    下前往「兆豐車行」，陳嘉並攜帶上開槍彈而置於其自小
    客車駕駛座旁置物箱內，邱威豪、吳懿樺亦均明知陳嘉持
    有上開槍彈，而與陳嘉共同基於持有上開改造手槍、子彈
    及恐嚇危害安全之犯意聯絡，於抵達「兆豐車行」欲下車之
    際，陳嘉即自該自小客車內之駕駛座旁置物箱中取出上開
    改造槍彈，交由邱威豪收受而持有之。隨即其等3人即一起
    進入「兆豐車行」，先推由吳懿樺與「兆豐車行」之楊鄭洲
    談判，要求楊鄭洲將之前出售之車牌號碼0872-MF號中古車
    收回，並退還原賣車價42萬5000元，楊鄭洲認該車已交車1
    年多而不同意，嗣雙方磋商後將回收價錢降至35萬5000元，
    惟因貸款及欠稅部分尚差距2萬5千元，始終無法達成協商，
    吳懿樺見狀，即大聲出言對楊鄭洲恫稱：「現在是沒辦法處
    理嗎？我們現在通緝中，東西（指槍）都帶下來了，真的不
    處理？」等語，以加害生命、身體之事恐嚇楊鄭洲，使楊鄭
    洲心生畏懼，遂佯稱要打電話向股東請示，而在電話中偷偷
    委請股東報警，楊鄭洲甫打完電話走出辦公室，邱威豪（起
    訴書誤載為陳嘉，業經公訴檢察官當庭更正）即接續以手
    比向腰際，向楊鄭洲出示其插在腰際之上開改造手槍，並以
    言語向楊鄭洲恫稱：「我不是在跟你開玩笑的喔」等語，要
    求楊鄭洲儘速處理，以此加害生命、身體之事，使致楊鄭洲
    心生畏懼，致生危害於其安全。斯時在等待最後協商結果期
    間，陳嘉、邱威豪、吳懿樺在該車行進進出出，上開槍彈
    亦交回由陳嘉持有，陳嘉將該改造手槍插在其左側腰際
    ，並將填裝5顆子彈（含無殺傷力之2顆）彈匣置於其右褲袋
    內，其間邱威豪並曾問陳嘉：「東西呢？」陳嘉即用動
    作表示在其身上。嗣員警據報前往現場處理，隨即在陳嘉
    身上查獲上開改造手槍1支（含彈匣1個）及子彈5顆，因而
    查悉上情。
三、案經臺中市警察局第五分局報請臺灣臺中地方法院檢察署檢
    察官偵查起訴。
    理    由
壹、證據能力方面
一、被害人楊鄭洲於警詢之陳述係屬審判外之陳述，而被告邱威
    豪爭執被害人楊鄭洲於警詢所為陳述之證據能力，則依刑事
    訴訟法第159條第1項之規定，此部分尚無證據能力。
二、復按現行刑事訴訟法為保障被告之反對詰問權，排除具有虛
    偽危險性之傳聞證據，以求實體真實之發見，於該法第159
    條第1項明定被告以外之人於審判外之言詞或書面陳述，除
    法律有規定者外，不得作為證據。又被告以外之人於審判外
    之陳述，雖不符前4條之規定（即刑事訴訟法第159條之1至
    同條之4），而經當事人於審判程序同意作為證據，法院審
    酌該言詞陳述或書面陳述作成時之情況，認為適當者，亦得
    為證據；當事人、代理人或辯護人於法院調查證據時，知有
    第159條第1項不得為證據之情形，而未於言詞辯論終結前聲
    明異議者，視為有前項之同意，刑事訴訟法第159條之5定有
    明文。本件被告陳嘉、邱威豪及其等之辯護人等，除被告
    邱威豪爭執被害人楊鄭洲警詢筆錄之證據能力外（此部分無
    證據能力，已如上述），並未就卷內其餘證據資料之證據能
    力有所爭執，且迄於言詞辯論終結前，均未主張有刑事訴訟
    法第159條第1項不得為證據之情形，是應認其等已同意下列
    引用之卷內證據，均得作為證據，且經本院審酌後，認該等
    證據並無不適當之情形，應認本案下列引用之證據均有證據
    能力。
貳、實體方面
一、訊據被告陳嘉、邱威豪固均承認其等有與吳懿樺共同前往
    兆豐車行，找楊鄭洲談論退車退款之事，其間吳懿樺有口氣
    不好，講話比較大聲，雙方有發生不愉快等事實，惟均矢口
    否認有何犯行，被告陳嘉辯稱：其沒有買槍，也沒有持有
    槍彈，扣案的槍彈是邱威豪所有的，其根本不知道那是真槍
    ，且案發當時其拿到時，也想把它丟掉。其在警詢及偵查中
    之所以供述扣案槍彈是其所有，是因為當初在警察局，邱威
    豪及吳懿樺就要求其要說槍彈是其所有的，他們說因為其沒
    有前科，又說這種案子很簡單沒有那麼恐怖，當初其真的不
    願意照著他們這樣說，但是吳懿樺、邱威豪有兄弟背景，且
    他們講話語帶恐嚇，讓其心生畏懼，他們說槍枝要其如何掰
    都可以，其停了很久沒有說話，他們說其可以說是在網路上
    買的，其掙扎很久，他們就說照這樣說就可以了，其餘就隨
    便其掰，吳懿樺說槍枝大概1萬5千元到2萬5千元買的，交易
    的對象是其自己隨便說的，交易地點是吳懿樺他們說的，吳
    懿樺在拘留室要其不管用什麼方式，都要其扛罪，之後吳懿
    樺他們又陸續到其家裏向其要錢。案發當時是邱威豪亮槍的
    ，之後才將槍硬塞給其的，其在車行也沒有恐嚇被害人云云
    ；另被告邱威豪則辯稱：當時要去車行的時候，其隱約看到
    陳嘉從汽車置物櫃拿出一個東西，其不確信是否為槍枝，
    槍枝是陳嘉的，其本來也不知道陳嘉的住處及他們家的
    自助餐店，是其交保出去後，陳嘉的哥哥叫其去他們的自
    助餐店拿其保釋金3萬元，其只去過這一次，且當天下車時
    ，其看到陳嘉從車上的置物箱拿出類似槍枝的物品出來，
    其是在陳嘉被查扣槍彈時才知道是真的槍彈，當初陳嘉
    委託其等過去，其等沒有想要對被害人怎麼樣，且案發當時
    其頭髮是黑色的，其是最近才染金黃色，其於當時並未亮槍
    ，是陳嘉跟被害人和解後，被害人才說亮槍的人是其，實
    際上其沒有拿到槍，沒有亮槍給楊鄭洲看，也沒有恐嚇楊鄭
    洲云云。然查：
(一)、如事實欄一所載犯行部分：
  1.被告陳嘉於96年4月間，透過網站向某不詳姓名成年男子
    以1萬5000元之價格訂購具有殺傷力之仿FN廠1910型半自動
    改造手槍1支（含彈匣1個，槍枝管制編號：0000000000號）
    、具有殺傷力之非制式子彈3顆（另有不具殺傷力之非制式
    子彈2顆），並於同年6月間某日，在新北市○○區○○路上
    之中連貨運完成交易，並於98年12月10日19時30分左右，在
    兆豐車行前為警在其身上查獲扣案之槍彈等情，迭據被告陳
    嘉於警詢、偵查中、原審羈押訊問及原審準備程序時均坦
    承不諱，並有照片12張附於警卷可稽，復有前揭扣案之槍彈
    可資佐證。且扣案之改造手槍及子彈，經送請內政部警政署
    刑事警察局鑑驗結果，認：「(1)送鑑手槍壹枝（槍枝管制編
    號0000000000號），認係由仿FN廠1910型半自動改造手槍製
    造之槍枝換裝土造金屬槍管改造而成之槍枝，擊發功能正成
    ，可供擊發適用子彈使用，認具殺傷力。(2)送鑑子彈5顆，
    認均係非制式子彈，其中4顆係由金屬彈殼組合直徑7.9±0.
    5mm金屬彈頭而成，經試射，2顆無法擊發，不具殺傷力，其
    餘2顆，可擊發，均具殺傷力；另1顆係由金屬彈殼組合直徑
    8.0mm金屬彈頭而成，經試射，可擊發，具殺傷力。」有該
    局99年1月7日刑鑑字第0980180545號槍彈鑑定書、99年7月
    12日刑鑑字第0990089779號函及照片10幀在卷可稽（見偵查
    卷第26、27頁；原審卷第54、55頁），足見扣案之改造手槍
    及其中3顆子彈均具有殺傷力。
  2.關於上開槍彈之來源，被告陳嘉於本院及原審審理時雖翻
    異前詞，改稱：上開槍彈並非伊所有，是邱威豪、吳懿樺要
    伊擔罪，伊害怕其等2人不知會伊如何，才亂編是伊所購買
    云云，然被告陳嘉於警詢時即已供稱：「（問：警方查扣
    之8釐米手槍1枝〈含彈匣1個〉及子彈5發來源為何？）我於
    96年4月在奇集集網站之分類廣告搜尋五花八門後，該網站
    上顯示你要什麼有什麼，我即留我的聯絡電話，於2天後1名
    男子與我聯絡，對方問我要不要召妓，我說不要，我問他還
    有沒有其他特別的，他當場掛斷電話，過了2天後另一名男
    子撥打電話給我，對方說不要召妓那槍枝要不要，我即問對
    方價錢為何，對方即回答1萬5千元，我問他安不安全、會不
    會有危險，對方說不會但需1至2個月才可以交貨，我跟他說
    我有興趣想要買一把手槍，對方即回答貨到付款、時間與地
    點會與我聯絡，我問他是否可以面交，他說絕對不行，有興
    趣的話就貨到付款。」、「（問：你如何付款1萬5仟元給賣
    槍械之男子？對方與你2次聯絡之電話為何？）他跟我說在
    臺北縣樹林市○○路上之中連貨運並給我一組密碼，要我跟
    一名身穿黑衣、黑褲之男子跟他講885，該男子叫我去櫃檯
    領取包裹，當我領取包裹並將1萬5仟元付給櫃檯之後該名男
    子就不在現場了。」等語（見警卷第5、6頁）；於98年12月
    11日偵查時供承：「（問：槍枝、子彈何來？）我從網路上
    購買的，我在96年4月在奇集集網站購買的。上面有留『你
    要什麼我有什麼』，我就留自己的電話，過4天就有1個男的
    打電話過來，問我要不要槍，我問對方價錢，對方說1萬5仟
    元，我就跟對方說要購買，96年6月份對方跟我約在台北縣
    樹林市○○路上的中連貨運，對方叫去中連貨運的櫃台領包
    裹，我跟櫃台人員說要拿包裹，櫃台人員就拿包裹給我，錢
    就直接交給櫃台人員。」等語（見偵查卷第8頁）；嗣於原
    審羈押庭訊問時再次坦認：「（問：槍彈是何人的？）我的
    ，是在網路上購買的，96年4月份購買的，買來放在光興街
    。沒有使用過。」等語（見原審聲羈卷第6頁反面）；復於
    原審準備程序時亦供述坦承犯行等語明確（見原審卷第34頁
    ），據上可知，被告陳嘉迭自警詢、偵查中、原審羈押訊
    問時迄至原審準備程序時，對於其如何透過網站向不詳之成
    年男子以電話聯絡購買槍彈之經過、購買之價金、如何約定
    取貨之細節、地點等情，供述鉅細靡遺，且歷次之供述一致
    ，並無何矛盾、不可採之處，苟係臨訟杜撰之詞，焉能如此
    詳盡，且歷次均無遺忘、齟齬？再觀其所言，核與同案共犯
    邱威豪、吳懿樺均供述上開槍彈係陳嘉的，其自車內置物
    箱取出乙節相符，足認堪以採信。復參諸被告陳嘉於原審
    及本院審理時供稱：其與邱威豪認識不到兩個禮拜等語，而
    被告邱威豪於原審審理中亦供稱：其與陳嘉認識約2、3月
    等語（見原審卷138頁），是依其等2人所述，其等2人相識
    非久，並無何特殊情誼，而持有槍彈乃係重罪，被告陳嘉
    為年滿30歲之成年人，對此應知之甚詳，焉有可能僅因邱威
    豪、吳懿樺之要求，即願意承擔此重罪？況觀之被告陳嘉
    、邱威豪、吳懿樺之警詢筆錄可知，其等3人製作警詢筆錄
    時，被害人楊鄭洲已完成警詢筆錄，並指認手臂有刺青之男
    子（即吳懿樺）有出言恐嚇稱東西（指槍）已帶下來了、染
    金髮之男子（即邱威豪）有亮出腰際槍枝等情，員警並於其
    等3人製作警詢筆錄，有告知被害人上開證詞，足見斯時邱
    威豪、吳懿樺業經被害人證稱有共同持有槍枝之犯行灼然甚
    明，無論上開槍彈之原持有者為何人，被告邱威豪、吳懿樺
    均無法脫免共同持有槍彈之罪責，衡情，茍被告陳嘉非槍
    彈之原持有者，被告邱威豪、吳懿樺又何須脅迫被告陳嘉
    自承此情？又被告陳嘉於99年5月14日原審準備程序時僅
    有其1人到庭，被告邱威豪、吳懿樺均未到庭，而被告陳嘉
    猶敢指稱：當天邱威豪有亮出手槍並說我不是開玩笑的等
    情（見原審卷第34頁），已明白指證被告邱威豪有共同持有
    槍彈之罪責，並未有何畏懼邱威豪可言，則衡之常情，茍被
    告陳嘉確非上開槍彈之原持有者，其為何未在該次準備程
    序中逕為否認？凡此，尚與常理有違，此外，被告陳嘉空
    言否認上情，卻無法提出證據以資佐證，足見被告陳嘉於
    本院及原審審理時之辯解乃事後卸責之詞，尚不足採。
  3.雖證人張美玉即被告陳嘉之母親於本院審理時證稱：綽號
    「阿豪」之邱威豪及吳懿樺於陳嘉交保後，常至其經營之
    自助餐店，並曾說「你的自助餐店人來人往，我做了什麼事
    ，你們也不知道。」等語，這種情形持續1到2個月，讓其壓
    力很大，害其自助餐店因而收起來不做，他們是要找其兒子
    ，但是找不到，所以才來其店找麻煩，逼其兒子出面等語；
    及證人陳朝文即被告陳嘉之父親於本院審理時亦證稱：被
    告邱威豪與吳懿樺常常到其店內找陳嘉，其跟他們說陳嘉
    不在，但他們也不願意離開，其趕不走他們，他們會在店
    外走來走去，有時半夜會去敲其家門，說要借住一晚，其拒
    絕後，他們還很兇等語，惟上開情節為被告邱威豪所否認；
    且被告陳嘉與邱威豪、吳懿樺均於98年12月12日由原審法
    院法官訊問後，即分別以10萬元、3萬元、3萬元交保，有刑
    事被告保證書影本3份附於偵查卷可按，而被告陳嘉於警
    詢及偵查中均已坦承扣案之槍彈為其所有，則衡諸情理，被
    告邱威豪、吳懿樺又何須再向被告陳嘉請託或施壓？是被
    告陳嘉辯稱：被告邱威豪及吳懿樺係前往向其施壓云云，
    原與情理不合。另證人張美玉及陳朝文上開證詞之真實性，
    尚因其等與被告陳嘉之親子身分關係而有所疑問，且縱然
    被告邱威豪、吳懿樺曾多次前往證人張美玉、陳朝文之自助
    餐店，然其等真意為何？是否果如被告陳嘉所述係為向其
    施壓之目的？均無從確認。是證人張美玉及陳朝文上開於本
    院所為之證詞，自難資為有利於被告陳嘉之認定。
(二)、如事實欄二所載犯行部分：
  1.被告陳嘉、邱威豪及吳懿樺3人確有於前揭時、地持槍及
    出言恐嚇被害人楊鄭洲之事實，業據證人楊鄭洲於原審審理
    時證稱：「（問：他們三人一到現場，是誰先跟你作接觸？
    ）今日沒有來的那個（按：即吳懿樺），手臂有刺青的那個
    人。」、「（問：談話過程如何？）他就指責說這是車禍的
    車子，要求我原價買回去。我問他說是否是車主，車主沒來
    ，也沒有委託他們，到底車主的意見是如何？我沒辦法確認
    。且我也跟他解釋車況的部分，若要求我原價買回，可能有
    些困難，當時他的態度比較兇。」、「（問：當時你和吳懿
    樺講話時，被告陳嘉與邱威豪距離你們多遠？）就在旁邊
    。」、「（問：警詢時你有說手臂刺青的男子有跟你說『現
    在是沒有辦法處理，我們現在在通緝中，東西都帶下來了』
    ，是否實在？）實在，他確實有講這些話。」、「原本他要
    求42萬多我沒辦法做到，後來協調到以35萬多市價買回來，
    我願意接受，這時候雙方都可以接受，但是在銀行欠稅的部
    分高於市價，所以又差了2萬5千沒辦法協調。」、「（問：
    差了2萬5千沒辦法協調，吳懿樺才說『現在是沒有辦法處理
    ，我們現在在通緝中，東西都帶下來了』？）對。」、「（
    問：當時你有無看到有人帶槍？是誰帶的槍？）有。一開始
    談判過程中，刺青的那個手就放在包包內，後來他講『現在
    是沒有辦法處理，我們現在在通緝中，東西都帶下來了』他
    手就要從包包內拿出東西的動作，後來協調到最後，（當庭
    指認）就是被告邱威豪把槍插在腰際，有亮給我看，他們意
    思就是不管怎樣，最後就是要我們拿三萬元出來。」、「（
    問：你說你有看到槍的時候，他有說什麼話？）他說我不是
    跟你開玩笑的。」、「（問：你有沒有可能認錯人？）應該
    是不會。」、「（問：警詢時，你有提到染金髮的男子有問
    陳嘉說東西呢？那個男子就用動作表示在他身上，你有聽
    到他們這樣的對話及動作？）對。」、「（問：第一次看到
    槍，槍是在誰身上？）第一次真正看到槍是在邱威豪身上，
    他插在腰際，他還跟我說『我不是開玩笑的』。」、「（問
    ：警察到場之前，他們是否有進進出出？）是。」、「（問
    ：所以你才會聽到邱先生問他東西呢？陳嘉比在身上的動
    作？）對。」、「（問：你跟被告三人之前是否認識？有無
    仇恨？）都不認識，也沒有仇恨過節。」、「（問：打完電
    話你走出辦公室，邱威豪才亮槍給你看？）對」等語綦詳（
    見原審卷第131頁反面至134頁），復有扣案之上開槍彈可資
    佐證。而證人楊鄭洲與被告陳嘉、邱威豪及吳懿樺間先前
    並無何仇恨過節，此據證人楊鄭洲及被告陳嘉、邱威豪於
    原審審理時分別證述及供述屬實，且證人楊鄭洲亦願意就恐
    嚇部分與被告陳嘉、邱威豪無條件和解，不追究其等刑責
    （見原審卷第39、133頁），衡情，證人楊鄭洲當無甘冒刑
    法偽證罪之處罰，而故為虛構、誣陷被告陳嘉、邱威豪及
    吳懿樺之可能，益徵證人楊鄭洲之上開證詞應係屬實。而依
    證人楊鄭洲上開證詞可見，被告邱威豪在警察到達前，尚且
    出言詢問扣案之槍彈在哪裡，而被告陳嘉即比出在其身上
    之動作，顯見被告陳嘉應非遭硬塞扣案之槍彈在其身上，
    且被告陳嘉、邱威豪及吳懿樺等人在進進出出車行後，扣
    案之槍彈即交回被告陳嘉持有之中，允無疑義。
  2.復參諸下列供述證據，足證扣案之槍彈確係被告陳嘉攜帶
    前往「兆豐車行」，而被告邱威豪、吳懿樺均明確知悉上開
    槍彈之存在，並共同持有對被害人楊鄭洲為恐嚇之犯行：
  (1)被告陳嘉於警詢中供稱：「（問：你為何要持有該槍械前
    往臺中市○區○○路4段208號兆豐美式汽車商行？做何事？
    ）因為我朋友徐必昌向該車行購買車子，車子現狀與合約上
    不符．．．我聽說該車行背景很複雜，所以我想帶該槍械做
    為防衛之用。」、「（問：警方接獲兆豐美氏汽車商行楊鄭
    洲報案，指稱吳懿樺在協商中當場拍桌恐嚇被害人『現在是
    沒辦法處理嗎，我和邱威豪2人都通緝中〈跑路中〉，吳懿
    樺並將手插進包包內講東西都帶下來，你真的不處理嗎』，
    之後邱威豪即用手比他的腰際出示手槍給被害人觀看並說：
    『我不是跟你開玩笑』，是否有此事？）有此事。吳懿樺有
    陳述上情。邱威豪應該有，因當時我在勸阻吳懿樺所以沒注
    意到邱威豪，我當場有說今天下來是要解決事情，並不是要
    惹事情，也不是要將事情搞的越複雜。」等語（見警卷第7
    、8頁）；於偵查中供稱：「我有帶槍過去。」、「（問：
    他們2人〈即邱威豪、吳懿樺〉都知道你有帶手槍和子彈？
    ）到中古車行他們才知道。」等語（見偵查卷第9頁）；及
    於原審羈押庭訊問時供稱：「（問：為何持槍到臺中？）因
    為我聽到他們有黑道背景，我表哥說一般的中古車行都有黑
    道背景。」、「（問：你們車子開到臺中是否三個人下車？
    ）我在車上就已經把槍彈放在身上，他們兩個人都有看到，
    但沒有問。其實我真的不該把槍彈帶出來。」等語（見原審
    聲羈卷第6頁反面、第7頁反面）。
  (2)被告邱威豪於警詢時供稱：「（問：你們3人是否共同持有2
    枝手槍恐嚇被害人，另1枝槍械目前何處？）我們只有帶1枝
    手槍。」等語（見警卷第18頁）；於偵查中供稱：「（問：
    你知道陳嘉有帶槍枝和子彈過去？）到中古車行下車時有
    看到陳嘉拿出來。」等語（見偵查卷第10頁）；於原審羈
    押庭訊問時供稱：「（問：陳嘉帶槍彈去，你知道嗎？）
    到時，我看到他把槍帶在身上，我坐在後座。陳嘉炯是放在
    車子的置物箱，他下車拿起來，我才看到。」、「（問：你
    看到時，有無問他為何要帶？）我有問他，沒有必要，不要
    亂來。我有先跟他講，可是他還是帶下車，我原本以為那是
    玩具。」等語（見原審聲羈卷第8頁）；及於原審審理時以
    證人身分證稱：「（問：你何時看到扣案槍枝？）我是到車
    行要下車時，看到陳嘉從中間的置物箱打開，把槍拿出來
    。」、「（問：你跟吳懿樺看到他把槍拿出來時，問他為什
    麼有這槍？）有問他拿槍要幹嗎，他就說沒什麼。」等語（
    見原審卷第94頁反面）。
  (3)同案被告吳懿樺於偵查中供稱：「（問：你們知道陳嘉有
    帶槍枝和子彈過去？）到中古車行下車時有看到陳嘉拿出
    來。」等語（見偵查卷第10頁）；於原審羈押訊問時供稱：
    「（問：何時看到〈槍〉？）到目的地下車看到，我坐在車
    子右前座，槍彈是放在車子置物箱，陳嘉拿出來的，當時
    我在車內，我看到他拿槍彈時，我以為他沒有要拿下去，我
    沒有講話。我心想說應該不至於要用到。」等語（見原審聲
    羈卷第9頁反面）。
  (4)稽核比對被告陳嘉、邱威豪及吳懿樺3人所述，大致相符
    ，足認其等上開供詞，尚堪採信。據上可知，被告邱威豪及
    吳懿樺至遲於下車時均已知悉被告陳嘉有攜帶扣案之槍彈
    前往兆豐車行，而共同被告吳懿樺於談判期間，猶告知被害
    人楊鄭洲「東西都帶下來了」、被告邱威豪故意出示腰際槍
    枝，並稱「我不是開玩笑的」等情，顯見其等均有以上開槍
    彈作為恫嚇被害人楊鄭洲之用意甚明。復佐以被告邱威豪、
    吳懿樺於偵查中對恐嚇犯行亦為認罪之表示（見偵查卷第11
    頁），益證其等3人確有恐嚇之犯行無疑，否則其等焉有於
    偵查中認罪之可能。故被告陳嘉嗣後否認上開槍彈為其所
    有，及被告邱威豪否認當日有持有上開槍彈云云，均係事後
    卸責之詞，不足採信。又被告邱威豪於當天既曾持有上開槍
    彈並將之插在腰際間，其對於上開槍彈係真槍而非玩具槍，
    自無不知之理，且參之其於下車時猶向陳嘉表示：沒有必
    要，不要亂來等語，足認被告邱威豪主觀上應明知扣案之上
    開槍彈應係真的槍彈無疑。
(三)、按共同正犯之成立，祇須具有犯意之聯絡，行為之分擔，既
    不問犯罪動機起於何人，亦不必每一階段犯行，均經參與（
    最高法院34年上字第862 號判例參照）。再者，共同實施犯
    罪行為之人，在合同意思範圍以內，各自分擔犯罪行為之一
    部，相互利用他人之行為，以達其犯罪之目的者，即應對於
    全部所發生之結果，共同負責（最高法院28年上字第3110號
    判例參照）。被告陳嘉、邱威豪及同案被告吳懿樺既基於
    犯意聯絡，而共同前往「兆豐車行」，且均明知被告陳嘉
    攜帶上開槍彈，猶共同決意持槍進入車行與證人楊鄭洲談判
    ，嗣同案被告吳懿樺、被告邱威豪接續所為言語、亮槍恐嚇
    ，及被告邱威豪於亮槍後，再將槍枝轉交付予陳嘉等行為
    ，均係在其等合同意思範圍以內，相互利用他人之行為，以
    達其犯罪之目的，其等對上開行為均有犯意聯絡及行為分擔
    ，自均應對於全部所發生之結果，共同負責，是被告陳嘉
    辯稱並未共同恐嚇云云，委無足取。再衡之證人楊鄭洲處於
    被告等共同持槍恐嚇之情境下，其心中之畏懼當可想像，足
    認已致生危害於證人楊鄭洲之安全，委無疑義。
(四)、綜上所述，扣案之槍彈確係被告陳嘉購得而為其所有，且
    被告陳嘉、邱威豪與同案被告吳懿樺亦確有共同持有上開
    具有殺傷力之改造槍枝、子彈對被害人楊鄭洲為恐嚇之犯行
    無誤。被告陳嘉、邱威豪2人之所辯，無非事後卸責之詞
    ，均不足採，事證明確，其等犯行均堪認定。
二、論罪科刑
(一)、核被告陳嘉、邱威豪所為，均係犯槍砲彈藥刀械管制條例
    第8條第4項之未經許可，持有可發射子彈具有殺傷力之改造
    手槍罪、同條例第12條第4項之非法持有子彈罪及刑法第305
    條之恐嚇危害安全罪。
(二)、被告陳嘉以一持有行為，同時持有手槍及子彈，係以一行
    為同時觸犯持有可發射子彈具有殺傷力之改造手槍罪及持有
    子彈罪，為想像競合犯，應依刑法第55條之規定，從一重之
    持有可發射子彈具有殺傷力之改造手槍罪處斷。
(三)、被告陳嘉、邱威豪與吳懿樺間，就事實欄二所載犯行，有
    犯意聯絡及行為分擔，均為共同正犯。
(四)、按未經許可持有槍枝、子彈罪，其持有之繼續為行為之繼續
    ，至持有行為終了時，均論以一罪，不得割裂。若持有之後
    以之犯他罪，兩罪間之關係，端視其開始持有之原因、動機
    或目的為斷。如於非法持有槍枝、子彈行為繼續中另起意犯
    罪，應以數罪併罰論處；若行為人為犯特定罪之目的而持有
    槍枝、子彈，雖其持有槍枝、子彈之時間、地點與目的所犯
    特定罪之時間、地點，在自然意義上非完全一致，然就事件
    整體過程予以客觀觀察後，苟形式上獨立之行為，彼此之間
    具有全部或一部不可割之一致性或事理上之關聯性，且犯罪
    目的單一，依一般社會通念，認應評價為一行為，自應適用
    想像競合犯之規定論以一罪，方符合刑罰公平原則（最高法
    院99年度臺上字第1484、4123號判決意旨參照）。準此，被
    告陳嘉係在事實欄一所示持有具殺傷力改造手槍、子彈（
    依想像競合犯從重論以持有可發射子彈具有殺傷力之改造手
    槍罪）等行為繼續中，另行起意犯恐嚇危害安全罪，所犯持
    有可發射子彈具有殺傷力之改造手槍罪與恐嚇危害安全罪間
    ，犯意各別，行為互殊，應予分論併罰。而被告邱威豪如事
    實欄二之犯行，係為犯恐嚇危害安全罪而持有槍、彈，並於
    持有槍、彈後即緊密實行該特定犯罪，顯係在一持有行為中
    ，同時非法持有具殺傷力之改造手槍、子彈及犯恐嚇罪，乃
    係一行為觸犯三罪名，為想像競合犯，應依刑法第55條之規
    定，從一重之未經許可持有可發射子彈具殺傷力之改造手槍
    罪處斷。起訴書就此部分認被告邱威豪所犯持有可發射子彈
    具有殺傷力之改造手槍罪與恐嚇罪間，應予分論併罰，尚有
    未洽。
三、原審認被告陳嘉、邱威豪罪證明確，適用槍砲彈藥刀械管
    制條例第8條第4項、第12條第4項、刑法第11條前段、第28
    條、第305條、第55條、第42條第3項前段、第51條第5款、
    第38條第1項第1款、刑法施行法第1條之1之規定，審酌被告
    陳嘉明知具有殺傷力之改造手槍及子彈係高度危險之違禁
    物，非經主管機關許可不得擅自持有，以維社會大眾安全，
    竟仍無故而持有，且當與人發生糾紛時，即取出槍彈，並糾
    眾恐嚇被害人，已嚴重危害社會安全；被告邱威豪明知被告
    陳嘉僅因細故與人發生糾紛，竟共同持槍前往談判，恐嚇
    被害人，除造成被害人心理恐懼外，更危害社會秩序，被告
    2人犯罪之目的、手段均不足取，兼衡酌被告陳嘉、邱威
    豪參與之情節、分工程度，被害人就恐嚇部分表示不予追究
    ，暨被告2人犯罪後之態度等一切情狀，就被告陳嘉持有
    可發射子彈具有殺傷力之改造手槍、恐嚇罪行分別量處有期
    徒刑3年6月，併科罰金新臺幣3萬元、有期徒刑2月，就被告
    邱威豪量處有期徒刑3年4月，併科罰金新臺幣3萬元，並均
    就罰金刑諭知易服勞役之折算標準，及就被告陳嘉所處徒
    刑部分，定其應執行刑為有期徒刑3年7月。復說明扣案之改
    造手槍1支（含彈匣1個），係違禁物，應依刑法第38條第1
    項第1款之規定宣告沒收；至扣案之非制式子彈5顆，其中2
    顆不具殺傷力，本非屬違禁物，且射擊後已屬待廢棄物品；
    其中3顆雖具殺傷力，然業經射擊而失違禁物之性質，爰均
    不予諭知沒收。經核原判決認事用法並無違誤，量刑亦屬妥
    適，應予維持，被告2人上訴意旨猶執前詞否認犯罪，其等
    上訴均為無理由，應予駁回。
據上論斷，應依刑事訴訟法第368條，判決如主文。
本案經檢察官張慧瓊到庭執行職務。
中    華    民    國    100    年    5    月    26    日
            刑事第八庭  審判長法  官  羅  得  村
                              法  官  李  雅  俐
                              法  官  簡  源  希
以上正本證明與原本無異。
陳嘉恐嚇罪部分不得上訴；餘均得上訴。
如不服本判決應於收受送達後十日內向本院提出上訴書狀，其未
敘述上訴之理由者，並得於提起上訴後十日內向本院補提理由書
（均須按他造當事人之人數附繕本）「切勿逕送上級法院」。
                              書記官  李  宜  珊
中    華    民    國    100    年    5    月    26    日
附錄論罪科刑法條：
槍砲彈藥刀械管制條例第8條第1、4項
未經許可，製造、販賣或運輸鋼筆槍、瓦斯槍、麻醉槍、獵槍、
空氣槍或第4條第1項第1款所定其他可發射金屬或子彈具有殺傷
力之各式槍砲者，處無期徒刑或5年以上有期徒刑，併科新臺幣1
千萬元以下罰金。
未經許可，持有、寄藏或意圖販賣而陳列第1項所列槍枝者，處3
年以上10年以下有期徒刑，併科新臺幣700萬元以下罰金。
槍砲彈藥刀械管制條例第12條第1、4項
未經許可，製造、販賣或運輸子彈者，處1年以上7年以下有期徒
刑，併科新台幣500萬元以下罰金。
未經許可，持有、寄藏或意圖販賣而陳列子彈者，處5年以下有
期徒刑，併科新台幣300萬元以下罰金。
刑法第305條
以加害生命、身體、自由、名譽、財產之事，恐嚇他人致生危害
於安全者，處2年以下有期徒刑、拘役或3百元以下罰金。